【裁判字號】    96,上重更(三),56
【裁判日期】    970812
【裁判案由】    毒品危害防制條例
【裁判全文】
臺灣高等法院臺中分院刑事判決     96度上重更(三)字第56號
上  訴  人
即  被  告  丙○○
                    現於臺灣臺中看守所羈押中
選任辯護人  廖志堯  律師
上  訴  人
即  被  告  丁○○
                    現於臺灣臺中看守所羈押中
指定辯護人  本院公設辯護人  甲○○
上列上訴人因毒品危害防制條例案件，不服臺灣臺中地方法院94
年度重訴字第1934號，中華民國94年9月9日第一審判決（起訴案
號：臺灣臺中地方法院檢察署94年度偵字第5302、5303、5304、
5305、7093、7147號），提起上訴，判決後，經最高法院發回更
審，本院判決如下：
      主  文
原判決關於丙○○、丁○○部分撤銷。
丙○○共同連續運輸第一級毒品，累犯，處無期徒刑，褫奪公權
終身；扣案第一級毒品海洛因共拾肆包（其中肆包合計淨重壹壹
壹柒點捌公克、肆包合計淨重壹貳肆伍點肆柒公克、陸包合計
淨重貳柒柒捌點肆零公克），均沒收銷燬之；毒品外包裝拾肆只
及如附表所示之物，均沒收。
丁○○共同運輸第一級毒品，累犯，處有期徒刑拾參年；扣案第
一級毒品海洛因共陸包（合計淨重貳柒柒捌點肆零公克），均沒
收銷燬之；毒品外包裝陸只及如附表編號二、三所示之物，均沒
收。
      事  實
一、丙○○曾因賭博罪，於民國（下同）九十一年三月二十五日
    經臺灣臺中地方法院判處有期徒刑六月確定，並於同年四月
    二十九日易科罰金執行完畢。又因公共危險罪，於九十一年
    十一月十一日經同法院判處拘役五十日確定，並於九十二年
    一月三日易科罰金執行完畢。再因公共危險罪，於九十二年
    七月二十一日經臺灣彰化地方法院判處有期徒五月確定，於
    九十五年五月八日執行期滿，次日出監。丁○○曾因妨害兵
    役案件，於八十五年二月二十三日經臺灣臺中地方法院判處
    有期徒刑三月確定；又因違反懲治盜匪條例案件，於八十五
    年六月二十五日經本院判處有期徒刑七年五月確定，嗣經定
    應執行刑為有期徒刑七年七月確定，送監執行後，於八十八
    年十二月十八日假釋付保護管束，至九十二年五月二日保護
    管束期滿未經撤銷而視為執行完畢。
二、丙○○明知海洛因係毒品危害防制條例第二條第二項第一款
    所規定之第一級毒品，且為懲治走私條例「公告管制物品項
    目及其數額」甲類第四款所定管制進出口之物品，不得運輸
    或私運進口。
（一）緣戊○○（綽號「小劉」，業經本院以九十五年度上重訴
      字第一九號判決，判處有期徒刑十四年，褫奪公權八年，
      經最高法院駁回上訴確定）與姓名、年籍、住居所均不詳
      綽號「阿雪」、「阿康」（警詢或稱"阿空"）之成年男子
      ，共同基於運輸及私運第一級毒品海洛因進入臺灣之犯意
      聯絡，於民國九十四年二月底、三月初某日，綽號「阿雪
      」、「阿康」之成年男子指示戊○○從事由香港地區私運
      第一級毒品海洛因進口臺灣之事宜，戊○○即與庚○○（
      綽號「小李」、「少年董仔」，業經本院以九十七年度上
      重更(二)字第一五號判決，判處無期徒刑，褫奪公權終身，
      經最高法院駁回上訴確定）、丙○○、辛○○（綽號「金
      龍」，另經原審法院以九十五年度重訴字第二二七七號判
      決，判處有期徒刑十三年，尚未確定）等人，於九十四年
      二月底、三月初某日，在臺中市○○路上之「上海灘泡沫
      紅茶店」內，為牟私利，謀議自香港地區以將第一級毒品
      海洛因綁在身上夾帶闖關之方式，運輸管制物品第一級毒
      品海洛因來臺，渠等即共同基於運輸及私運第一級毒品海
      洛因進口之犯意聯絡，由庚○○、戊○○、辛○○三人議
      定由丙○○負責出面，尋找願意前往香港地區夾帶第一級
      毒品海洛因進口之人頭及辦理臺灣出關手續，再由戊○○
      先行前去香港安排接應，庚○○則於人頭入境臺灣時前往
      機場接機之分工方式，進行運輸毒品海洛因之計劃。謀議
      既定，丙○○遂於九十四年三月初某日，透過張瑞煌（業
      經檢察官不起訴處分）認識劉耀羲 (另經原審院以九十四
      年度重訴字第一九三四號判決，判處有期徒刑十二年確定
      ）、劉建成（另經本院以九十六年度上重更二字第九號判
      決，判處有期徒刑十二年確定）二人，且庚○○以「小李
      」自稱，丙○○對劉耀羲、劉建成二人則以「小陳」自稱
      並以行動電話聯絡（聯絡之行動電話號碼及內容，見本院
      卷(二)第二五至二０七頁），告以可提供前往香港來回機票
      及食宿等相關費用，並分別以新臺幣（下同）至少五萬元
      不等之代價，約定由劉耀羲、劉建成前往香港地區以夾帶
      闖關方式，運輸管制物品第一級毒品海洛因進口，劉耀羲
      、劉建成二人應允前往香港攜物進口，遂由庚○○先行出
      資供辦理出境之旅費及購買機票等，並由劉建成將辦理護
      照所需之相片、身分證及退伍令等文件，劉耀羲則將護照
      影本，分別交付予丙○○，再由庚○○洽商「聯成旅行社
      」之不知情承辦人員林玲珍代辦香港簽證及購買機票事宜
      ，事後囑由丙○○前往臺中市○○路二七八號「聯誠旅行
      社」，丙○○化名「陳先生」前往該旅行社代為申辦劉建
      成之護照、香港簽證及購買中華航空股份有限公司（下稱
      中華航空公司）ＣＩ－六一三號班次機票，及代為申辦劉
      耀羲之香港簽證，嗣辦妥後亦由丙○○（於同年三月十八
      日早上）前去向林玲珍任職之「聯成旅行社」取件。
（二）俟相關簽證及機票等出、入國所需之文件辦妥後，隨即於
      九十四年三月十七日晚上某時，由丙○○駕駛車牌號碼不
      詳之福斯箱型車前往嘉義搭載劉耀羲、劉建成及張瑞煌，
      同日晚上前往臺中市麗晶酒店住宿，翌日（十八日）上午
      ，再由丙○○駕車搭載劉耀羲、劉建成及張瑞煌前往桃園
      中正國際機場，並於途中交付劉耀羲門號0000000
      000號行動電話一支（用戶名稱：ＱＵＡＮ  ＴＨＩ
      ＨＡＮＧ，九十三年九月五日起租用開通，含晶片卡一張
      ），及前往臺中市不詳手機行辦理泛亞電信股份有限公司
      預付卡門號0000000000號行動電話一支（用戶
      名稱：劉建成，九十四年三月十八日租用開通，含晶片卡
      一張），並交付劉建成使用，劉建成並攜帶自己所持用之
      中華電信股份有公司門號0000000000號行動電
      話一支（用戶名稱：劉建成，九十一年八月九日復裝使用
      至九十四年五月二十三日用戶拆機，含晶片卡一張），分
      供與丙○○及前往香港後與在香港接應之戊○○聯絡使用
      ，及在桃園中正國際機場（已更名為桃園國際機場，下稱
      桃園國際機場），由丙○○代庚○○轉交劉耀羲、劉建成
      每人各二千餘元港幣（即新臺幣一萬元所換得者），供二
      人前往香港花費之用。且為避免查緝，並要求劉耀羲、劉
      建成分別搭乘不同航次之班機前往香港。辛○○則指示戊○○前往香港地區等候接應劉建成與劉耀羲，且辛○○先
      行於九十四年三月十七日前往香港地區，並向戊○○所介
      紹之香港地區毒梟綽號「阿雪」之成年男子，取得重約一
      一一七點八三公克及一二四五點四七公克之第一級毒品海
      洛因。劉建成即於同日下午二時十分許，搭乘中華航空公
      司ＣＩ－六一三號班次班機前往香港地區；劉耀羲旋於同
      日下午三時許，另搭乘中華航空公司ＣＸ－五六五號班次
      班機前往香港地區；二人於抵達香港後，即由戊○○安排
      進住香港晶華酒店第一０三二號房，戊○○並付清住宿費
      用，二人即在香港地區旅遊。迄同年三月二十日下午，戊○○即攜帶辛○○前開取得之第一級毒品海洛因八包，前
      往香港晶華酒店第一０三二號房，要求劉耀羲、劉建成二
      人，分別以將第一級毒品海洛因各四包（四包淨重一一一
      七點八三公克、另四包淨重一二四五點四七公克），以膠
      帶、紗布綑綁、黏貼在渠等身上之方式，夾帶第一級毒品
      海洛因搭機返回臺灣，此時劉耀羲、劉建成均已知悉渠等
      所欲運輸進口至臺灣地區之管制物品係屬第一級毒品海洛
      因，為毒品危害防制條例第二條第二項第一款所列管之第
      一級毒品，且為懲治走私條例「公告管制物品項目及其數
      額」甲類第四款所定管制進出口之物品，然因當時已身處
      香港地區，為求迅速返臺，竟與丙○○、庚○○、戊○○
      、辛○○、綽號「阿雪」、「阿康」等人共同基於運輸及
      私運第一級毒品海洛因進口之犯意聯絡，由戊○○將第一
      級毒品海洛因其中四包（如上之淨重一一一七點八三公克
      、純質淨重一０三七點一二公克）以膠帶及紗布一條（均
      未扣案）分別綑綁在劉耀羲之後背、左、右小腿；及將第
      一級毒品海洛因另四包（如上淨重一二四五點四七公克、
      純質淨重一一五五點五五公克）以膠帶及紗布一條（未扣
      案）分別綑綁在劉建成之後背、左、右小腿。綑綁、黏貼
      事畢，即由戊○○與劉耀羲、劉建成一起搭車前往機場，
      且為降低遭查緝之風險，刻意安排劉耀羲、劉建成二人搭
      乘不同班機接續返回台灣；嗣劉耀羲於同日晚上八時許，
      自香港地區搭乘國泰航空公司ＣＸ－四六四號班次班機回
      臺，劉建成則於同日晚上九時許，自香港地區搭乘中華航
      空公司ＣＩ－六一八號班次班機回臺；二人先後於同日晚
      上十時許、十一時許先後抵達桃園國際機場，劉耀羲、劉
      建成即以此將第一級毒品海洛因綑綁在身上夾帶闖關之方
      式，運輸第一級毒品進口入境。
（三）嗣劉耀羲於九十四年三月二十日晚上十一時許，在桃園國
      際機場第一航廈入境檢查室，為警會同中部地區巡防局臺
      中機動查緝隊、航空警察局安全檢查隊、財政部臺北關稅
      局當場查獲，並扣得其所運輸入境之第一級毒品海洛因四
      包（淨重一一一七點八三公克、空包裝重六八七點二０公
      克、純度百分之九二點七八、純質淨重一０三七點一二公
      克）及丙○○所交付供本案犯罪聯繫使用之門號0000
      000000號行動電話一支（ＮＯＫＩＡ廠牌、序號：
      000000000000000號、含晶片卡一張，用
      戶名稱為QUAN THIHANG，非丙○○所有）等物。劉建成則
      於同日晚上十一時二十分許，在桃園國際機場第一航廈入
      境檢查室，為警會同中部地區巡防局臺中機動查緝隊、航
      空警察局安全檢查隊、財政部臺北關稅局當場查獲，並扣
      得其所運輸入境之第一級毒品海洛因四包（淨重一二四五
      點四七公克、空包裝重七七七點八八公克、純度百分之九
      二點七八、純質淨重一一五五點五五公克）及丙○○所交
      付、以劉建成名義申辦供本案犯罪聯繫使用之門號000
      0000000號行動電話一支（ＮＯＫＩＡ廠牌、序號
      ：000000000000000號、含晶片卡一張）
      ，及其自己所持用亦供本案犯罪聯繫使用之門號0000
      000000號行動電話一支（ＴＯＰＬＵＸ廠牌、序號
      ：000000000000000號、含晶片卡一張係
      劉建成所申辦使用）等物。
三、
（一）丙○○於獲悉劉耀羲、劉建成二人為警查獲後，竟仍不知
      警惕，復承前運輸及私運第一級毒品海洛因進口之概括犯
      意，另與林正一（綽號「大頭」，另案運輸毒品案業經本
      院以九十五年度上重訴字第五號判決，判處無期徒刑，褫
      奪公權終身確定）及與真實姓名、年籍均不詳綽號「阿文
      」、「阿猴」等成年男子，基於共同犯罪意思聯絡，推由
      丙○○出面尋找願意前往泰國地區夾帶毒品進口之人。因
      丁○○積欠丙○○五萬元之款項，遂於九十四年四月六日
      某時，在臺中市○○路、民權路某處，約丁○○見面，對
      丁○○以化名「阿堂」自稱，向丁○○佯稱，願以五萬元
      之代價，且居間聯絡（聯絡之行動電話號碼及內容，見本
      院卷(二)第二五至二０七頁）提供前往泰國旅遊之機票、食
      宿等相關費用，自泰國帶回「奈米Ｃ」之高科技產品回臺
      ，丁○○應允後，即將護照等出國所需之證件交付丙○○
      辦理出國事宜。嗣即依丙○○之指示，於九十四年四月九
      日，前往桃園中正國際機場向丙○○代為安排報名之旅行
      團報到，與亦受丙○○安排前往泰國攜帶「奈米Ｃ」高科
      技產品之蓋建安（嗣後未參與運輸毒品，故經檢察官不起
      訴處分確定）一起搭乘中華航空公司ＣＩ○六五班次班機
      前往泰國旅遊，至泰國後，即依丙○○之指示，撥打00
      0000000號電話與綽號「阿猴」之成年男子聯繫，
      並隨團在泰國地區旅遊。
（二）迄九十四年四月十四日上午七時許，綽號「阿猴」之成年
      男子即與丁○○聯繫，並在泰國曼谷日航酒店，將二只已
      在皮箱夾層夾帶第一級毒品海洛因之黑色空登機箱交付丁○○，並告知返臺後，撥打0000000000號行動
      電話，即會有人接應；丁○○收受並打開皮箱檢視後，發
      現係夾藏第一級毒品海洛因，雖與原先與丙○○之約定不
      符，然因積欠丙○○五萬元之款項，且綽號「阿猴」之成
      年男子告知，如不攜帶回臺，將積欠伊及丙○○更多之款
      項；詎丁○○明知該空登機箱已夾藏海洛因，係毒品危害
      防制條例第二條第二項第一款所規定之第一級毒品，且為
      懲治走私條例「公告管制物品項目及其數額」甲類第四款
      所定管制進出口之物品，不得運輸或私運進口，竟為求抵
      償與丙○○之債務及前往泰國旅遊之代價，而與丙○○、
      綽號「大頭」、「阿文」、「阿猴」等成年男子基於共同
      犯罪意思聯絡，應允將該夾藏第一級毒品海洛因之登機箱
      （內藏第一級毒品海洛因六包、淨重二七七八點四○公克
      、空包裝重三四三點八六公克、純度百分之六六點三八、
      純質淨重一八四四點三○公克）攜帶回臺，並於所參加旅
      行團欲返國時，將之交付隨團不知情之成年導遊後，由導
      遊將該登機箱交付中華航空公司運送回臺，丁○○亦於同
      日下午四時三十分搭乘中華航空公司ＣＩ六九六班次班機
      回臺，並於同日晚上九時三十分入境臺灣，而以此方式運
      輸、私運管制物品第一級毒品海洛因入境。
（三）嗣於同日（十四日）晚上十時許，入境檢查時，為警當場
      查獲，並扣得其所運輸入境之第一級毒品海洛因六包（如
      上之淨重二七七八點四○公克、空包裝重三四三點八六公
      克、純度百分之六六點三八、純質淨重一八四四點三○公
      克）、登機箱二只，及其所有供本案犯罪聯絡使用之門號
      0000000000號行動電話一支（摩托羅拉廠牌門
      號、含晶片卡一張）。並經警於同日晚上十時三十分，持
      檢察官核發之拘票，在桃園中正國際機場入境大廳，拘提
      到場接應丁○○之丙○○到案，並扣得丙○○所有供本案
      犯罪聯絡使用之行動電話四支（1.門號不詳、摩托羅拉廠
      牌、序號：000000000000000號一支。2.
      門號：0000000000號、ＮＯＫＩＡ廠牌、序號
      ：000000000000000號一支。3.門號：0
      000000000號、ＮＯＫＩＡ廠牌、序號：000
      000000000000號一支。4.門號：00000
      00000號、全虹廠牌、序號：0000000000
      00000號一支）及晶片卡三張（1.00000000
      00號一張。2.0000000000號一張。3.門號不
      詳一張。）等物。
四、案經臺中市警察局第四分局、海岸巡防總局中部地區巡防局
    報請臺灣臺中地方法院檢察署檢察官偵查起訴。
      理  由
壹、證據能力部分：
一、按現行刑事訴訟法第二百八十七條之二規定「法院就被告本
    人之案件調查共同被告時，該共同被告準用有關人證之規定
    」，即共同被告對於其他共同被告之案件而言，為被告以外
    之第三人，本質上屬於證人，為確保被告對證人之對質詰問
    權，證人於審判中，應依法定程序，到場具結陳述，並接受
    被告之詰問，其陳述始得作為認定被告犯罪事實之判斷依據
    。本件證人即被告丙○○及丁○○、共同被告劉耀羲、劉建
    成、戊○○、辛○○、庚○○於原審、或本院理時均以證人
    身分作證，並經交互詰問（見原審卷(二)第九至五三頁、本院
    重訴字卷第一四五至一五六頁、本院更(三)審卷第一三三至一
    三七頁、第二三一至二三三頁），已確實保障被告等之訴訟
    權，本院認以證人即共同被告之證述作為證據為適當，合先
    敘明。
二、證人劉耀羲、劉建成、戊○○、庚○○於警詢中陳述之證據
    能力：
（一）按被告以外之人（包括證人、鑑定人、告訴人、被害人及
      共同被告等）於檢察事務官、司法警察官或司法警察調查
      中所為之陳述，與審判中不符時，其先前之陳述具有較可
      信之特別情況，且為證明犯罪事實存否所必要者，得為證
      據，刑事訴訟法第一百五十九條之二定有明文。所謂「前
      後陳述不符」之要件，應就前後階段之陳述進行整體判斷
      ，以決定其間是否具有實質性差異，惟無須針對全部陳述
      作比較，陳述之一部分有不符，亦屬之。而所謂「較可信
      之特別情況」之情形，亦應就前後陳述時之各種外部情況
      進行比較，以資決定何者外部情況具有可信性。若陳述係
      在特別可信之情況下所為，則虛偽陳述之危險性即不高，
      雖係審判外陳述，或未經被告反對詰問，仍得承認其有證
      據能力。所稱「外部情況」之認定，例示如下：
    (1)時間之間隔：陳述人先前陳述是在記憶猶新的情況下直接
      作成，一般與事實較相近，事後即可能因記憶減弱或變化
      ，致有不清晰或陳述不符之現象發生。
    (2)有意識的迴避：由於先前陳述時被告未在場，是陳述人直
      接面對詢問警員所為陳述較為坦然；事後可能因陳述人對
      被告有所顧忌或同情，因而在被告面前較不願陳述不利被
      告之事實。
    (3)受外力干擾：陳述人單獨面對檢察事務官或司法警察（官
      ）所為之陳述，程度上較少會受到強暴、脅迫、詐欺、利
      誘或收買等外力之影響，其陳述較趨於真實。若被告在庭
      或有其他成員參與旁聽時，陳述人可能會本能的作出迴避
      對被告不利之證述，或因不想生事乃虛構事實而為陳述。
    (4)事後串謀：目擊證人對警察描述所目睹情形，因較無時間
      或動機去編造事實，客觀上亦較難認與被告間有勾串情事
      ，其陳述具有較可信性。但事後因特殊關係，雙方可能因
      串謀而統一口徑；或事後情況變化，兩者從原先敵對關係
      變成現在友好關係等情形，其陳述即易偏離事實而較不可
      信。
    (5)警詢或檢察事務官偵查時，有無辯護人、代理人或親友在
      場：如有上開親誼之人在場，自可期待證人為自由從容之
      陳述，其證言之可信度自較高。
    (6)警詢或檢察事務官所作之偵查筆錄記載是否完整：如上開
      筆錄對於犯罪之構成要件、犯罪態樣、加重減輕事由或起
      訴合法要件等事實或情況，均翔實記載完整，自可推定證
      人之陳述，與事實較為相近，而可信為真實。
    法院應斟酌上列因素綜合判斷，以確定上開陳述有無證據能
    力。
（二）查本件證人劉耀羲、劉建成、戊○○、庚○○就渠等如何
      與被告共同參與本案犯行均於警詢中分別供述歷歷，有警
      詢筆錄（附載如另案確定判決，業經提示為證）附卷可稽
      ，惟證人戊○○、庚○○於本院審判中翻異前詞，改稱互
      不認識對方，未曾與被告丙○○謀議運輸毒品，不知被告
      丙○○去找人頭劉建成、劉耀羲、丁○○運輸毒品，僅知
      丙○○有談到要辦大陸妹進來台灣，故有介紹丙○○與戊○○認識云云；證人劉耀羲、劉建成於原審審理時就被告
      如何共同參與本案犯行之供述則未盡詳明；經本院審酌證
      人劉耀羲、劉建成、戊○○、庚○○陳述之全部情節，與
      被告等供述內容及全部卷證互核結果，認證人劉耀羲、劉
      建成、戊○○、庚○○於警詢中之證述，因距案發日較近
      ，當時記憶較深刻，可立即反應所知，不致因時隔日久而
      遺忘案情；且較無來自被告同庭在場之壓力而出於虛偽不
      實之指證，或故為迴護被告之機會，因此所為之供述均較
      為具體明確，又該警詢筆錄對於犯罪之構成要件、行為方
      法、態樣等事實，均翔實記載完整，揆諸上開說明，應認
      證人劉耀羲、劉建成、戊○○、庚○○於警詢中所為之陳
      述，客觀上具有較可信之特別情況，且亦為證明犯罪事實
      存否所必要，是依上揭規定，渠等於警詢中之證言自有證
      據能力。
三、再按被告以外之人於偵查中向檢察官所為之陳述，除顯有不
    可信之情況外，得為證據，刑事訴訟法第一百五十九條之一
    第二項亦定有明文。本件證人林玲珍、蓋建安、張瑞煌於偵
    查中向檢察官所為之陳述，已依法具結，本院復查無顯不可
    信之情況，且被告就證人林玲珍、蓋建安、張瑞煌此部分之
    證述，於原審及本院前審審理中均不爭執其證據能力，復未
    曾釋明該等供述有顯不可信之情況，而於言詞辯論終結前聲
    明異議，本院審酌上開陳述作成時亦無不法取供之情況，認
    證人林玲珍等於偵查中之證述有證據能力。
四、按有事實足認被告或犯罪嫌疑人有最輕本刑為三年以上有期
    徒刑之罪嫌，並危害國家安全或社會秩序情節重大，而有相
    當理由可信其通訊內容與本案有關，且不能或難以其他方法
    蒐集或調查證據者，得發通訊監察書。通訊監察書，偵查中
    由檢察官依司法警察機關聲請或依職權核發，審判中由法官
    依職權核發，通訊保障及監察法第五條第一項第一款、第二
    項定有明文。本件被告丙○○所使用之0000 -000000、0000
    -000000、0000-000000、及供同案被告劉耀羲、劉建成使用
    之門號0000-000000、0000-000000、0000-000000號行動電
    話之監聽錄音，係經臺灣臺中地方法院檢察署檢察官核准在
    案，有詳載聲監案號、案由、監察電話及對象等之臺灣臺中
    地方法院檢察署94年聲監續字第000141、000183、000238、
    000267號、94年監報字第000215、000216號通訊監察書即台
    中市警察局第四分局97年5月16日中分四偵字第097001134 6
    號函附陳被告丙○○等四人監聽光碟（含譯文，見本院卷(二)
    第二五至二0七頁）等譯文紀錄等附卷可參，係依法所為之
    監聽，尚無不法取證情事。又按通訊監察錄音之譯文，僅屬
    依據監聽錄音結果予以翻譯之文字，固具文書證據之外觀，
    但實際上仍應認監聽所得之錄音帶或光碟，始屬調查犯罪所
    得之證物；刑事訴訟法第一百六十五條之一第二項所稱之證
    物，如其蒐證程式合法，並經合法調查，自具證據能力。因
    此檢察官如提出通訊監察錄音之譯文為其證據方法，實乃以
    其監聽所得之錄音帶或光碟，為調查犯罪所得之證物，法院
    本應依刑事訴訟法第一百六十五條之一所列之方法調查，以
    判斷該錄音帶或光碟是否與通訊監察錄音之譯文相符。而監
    聽錄音製作之譯文，雖通常為偵查犯罪機關單方面製作，然
    若被告或訴訟關係人對其真實性並無爭執，經法院於審判期
    日提示譯文供當事人辨認、表示意見並為辯論者，程式自屬
    適法（最高法院九十五年度臺上字第二九五號、九十四年度
    臺上字第四六六五號判決意旨參照）。查本案卷內之相關電
    話監聽，取證程式未見違法情事，已如前述；而警方依監聽
    錄音所製作之監聽譯文，經本院提示予公訴人、被告及辯護
    人後，迄言詞辯論終結前均無異議，且同意採為證據，依上
    開說明，本案卷內通訊監察譯文均具證據能力。
五、被告以外之人（包括證人、鑑定人、告訴人、被害人及共同
    被告等）於審判外之陳述雖不符刑事訴訟法第一百五十九條
    之一至之四等四條之規定，而經當事人於審判程序同意作為
    證據，法院審酌該言詞陳述或書面陳述作成時之情況，認為
    適當者，亦得為證據；當事人、代理人或辯護人於法院調查
    證據時，知有刑事訴訟法第一百五十九條第一項不得為證據
    之情形，而未於言詞辯論終結前聲明異議者，視為有前項之
    同意，同法第一百五十九條之五定有明文。本案以下所引用
    之被告以外之人於審判外之陳述（含書面證據如通訊譯文內
    容），固屬傳聞證據，惟上開證據業經本院準備程序及審理
    時予以提示並告以要旨，且各經檢察官及被告及辯護人表示
    意見，當事人已知上述證據乃傳聞證據，且迄言詞辯論終結
    前，均未主張有刑事訴訟法第一百五十九條第一項不得為證
    據之情形，是應認已同意作為證據，且經本院審酌後，無取
    得證據違法、欠缺供述之任意性或證據證明力顯然偏低等不
    適當之情形，認均有證據能力，合先敘明。
貳：有關於認定犯罪事實部分：
一、訊據被告丙○○、丁○○均矢口否認犯罪，被告丙○○於原
    審、本院前審及本院辯稱：伊受僱於庚○○所經營之人力仲
    介公司，是庚○○叫伊找人去香港，伊駕車搭載被告劉耀羲
    、劉建成兩人前往機場、交付電話、及金錢等，都是依照庚○○之指示辦理；又伊僅介紹被告丁○○予不詳姓名綽號「
    大頭」之成年男子，其餘均未參與該次運輸毒品之犯行，係
    因綽號「大頭」者告知被告丁○○如攜帶奈米Ｃ回國，可以
    還伊款項，伊才去機場向被告丁○○要錢，伊並無參與運輸
    及私運管制物品第一級毒品海洛因進口；且伊於到案之初即
    供出庚○○、辛○○、戊○○等人並因而查獲，自有毒品危
    害防制條例第十七條之適用云云。被告丁○○於原審、本院
    前審辯稱：伊於接受綽號"阿猴"託運行李當時，並不確定空
    皮箱內夾帶的是海洛因，直至遭海關查獲時始知所受託攜帶
    者為毒品海洛因，且伊原打算回台後不去領取該夾藏毒品海
    洛因之登機箱，伊不知道不去領也成立犯罪云云；復於本院
    辯稱：伊是答應要去帶奈米Ｃ，在泰國的時候，伊藥癮發作
    ，很多事情都是蓋建安幫伊處理的，伊以為所攜帶者是奈米
    Ｃ，不知道裡面是毒品海洛因，否則代價絕對不只五萬元，
    且伊係替蓋建安頂罪，裝載毒品海洛因之登機箱之託運人名
    義非伊本人，足證伊主觀上並無運輸毒品海洛因之犯意云云
    。
二、經查：
（一）同案被告劉建成與劉耀羲二人確因證人張瑞煌之介紹、接
      受被告丙○○（自稱"小陳"）之安排，並提供食宿、機票
      、旅費前往香港，於途中由被告丙○○分別交付劉耀羲0
      000000000號行動電話，及交付劉建成0000
      000000號行動電話各一支、同案被告劉建成並攜帶
      自己所持用之門號0000000000號行動電話一支
      ，供與被告丙○○及前往香港後與在香港接應之同案被告
      戊○○（當時其等僅知該人綽號為"小劉"）聯絡使用。
      嗣二人即分別於九十四年三月十八日下午二時十分許、三
      時許，搭乘中華航空公司ＣＩ六一三號、ＣＸ五六五班次
      班機前往香港地區，抵達香港後，則由同案被告戊○○安
      排進住香港晶華酒店第一○三二號房，並付清住宿費用。
      迄同年三月二十日下午，同案被告戊○○即攜帶第一級毒
      品海洛因各四包，前往香港晶華酒店第一○三二號房，要
      求同案被告劉建成及劉耀羲二人將第一級毒品海洛因以膠
      帶、紗布綑綁、黏貼在身上，而以此方式夾帶回臺；經同
      案被告劉建成及劉耀羲應允後，旋由同案被告戊○○將第
      一級毒品海洛因四包，以膠帶、紗布分別綑綁在同案被告
      劉耀羲之後背、左、右小腿，將第一級毒品海洛因四包，
      以膠帶、紗布分別綑綁在同案被告劉建成之後背、左、右
      小腿；事畢仍由戊○○駕車搭載劉建成及劉耀羲前往機場
      ，二人即於同日晚上，分別搭國泰航空公司ＣＸ四六四班
      次、中華航空公司ＣＩ六一八號班次班機回臺，並於同日
      晚上十時許、十一時許抵達桃園國際機場，分別為警查獲
      等事實，業據證人張瑞煌於偵審中證述明確，及同案被告
      劉建成及劉耀羲分別於警詢、檢察官訊問、原審、本院前
      審審理中供承不諱，互核大致相符，並有中部地區巡防局
      臺中機動查緝隊搜索、扣押筆錄、扣押物品目錄表、臺北
      關稅局扣押貨物、運輸工具收據及搜索筆錄、中正國際機
      場入出境服務站檢查通知單各二件、被告劉建成及同案被
      告劉耀羲護照影本各一件、查獲現場照片十四張（同案被
      告劉耀羲部分）、查獲現場照片十三張（同案被告劉建成
      部分），及同案被告劉耀羲及劉建成之本案確定判決、台
      中市警察局第四分局97年5月16日中分四偵字第097001134
      6號函附陳被告丙○○等四人監聽光碟（含譯文）等附卷
      可稽，堪以採信。
（二）復查，同案被告劉建成以膠帶、紗布等綑綁在後背、左、
      右小腿，而夾帶入境之物品經送法務部調查局鑑定後，認
      該扣案物品係第一級毒品海洛因四包（淨重一二四五點四
      七公克、空包裝重七七七點八八公克、純度百分之九二點
      七八、純質淨重一一五五點五五公克），有該局九十四年
      五月二日調科壹字第一二○○一五七五一號鑑定通知書一
      件在卷可按（見九十四年度偵字第五三○四號卷第六五頁
      ）。同案被告劉耀羲以膠帶、紗布等綑綁在後背、左、右
      小腿，而夾帶入境之物品經送法務部調查局鑑定後，認該
      扣案物品係第一級毒品海洛因四包（淨重一一一七點八三
      公克、空包裝重六八七點二○公克、純度百分之九二點七
      八、純質淨重一○三七點一二公克），有該局九十四年五
      月二日調科壹字第一二○○一五七五○號鑑定通知書一件
      在卷可查（見九十四年度偵字第五三○二號卷第六五頁）
      。足認被告劉建成及同案被告劉耀羲二人自香港地區夾帶
      入境之物，確為第一級毒品毒洛因，且屬懲治走私條例所
      公告管制進出口之物品。
（三）被告丙○○雖矢口否認有共同參與運輸毒品之犯行；惟查
      ，被告丙○○與同案被告庚○○、戊○○、辛○○等人，
      於九十四年二月底、三月初，即在臺中市○○路上之上海
      灘泡沫紅茶店聚會之事，業據同案被告庚○○、戊○○、
      辛○○於本院另案審理中所是認，且有本院九十七年度上
      重更(二)字第一五號判決（庚○○部分、業經最高法院九十
      七年度台上字第三二四七號判決駁回上訴確定）影本各一
      件附卷可稽。雖同案被告庚○○於本院翻異前詞改稱當天
      聚會是談論辦理進口大陸新娘，證人辛○○、戊○○亦附
      和其詞予以迴護被告，惟（1）被告丙○○於九十五年七
      月五日在臺中市警察局第四分局偵查隊稱：「（於九十四
      年三月二十日二十三時許在桃園縣國際中正機場第一航廈
      查獲劉建成、劉耀羲走私毒品，何人是操盤手？）答：庚○○、戊○○、辛○○，（問：當時計畫劉建成、劉耀羲
      走私毒品是如何策劃？如何安排？請詳述之？）因戊○○
      、辛○○是朋友關係，由辛○○介紹戊○○認識庚○○，
      他們三人計畫走私毒品，庚○○帶我到臺中市○○路○段
      一九一號旁的一家泡沫紅茶店（經查為上海灘泡沫紅茶）
      認識辛○○，再由辛○○打電話叫戊○○到上海灘泡沫紅
      茶，當時我們四人均在場，戊○○、庚○○叫我負責找人
      出國，然後戊○○叫我到隔壁九九賣場走走買東西，戊○○等三人繼續討論走私毒品細節，故意支開我不讓我知道
      太多，由戊○○出資，辛○○介紹戊○○認識庚○○，戊○○拿錢給庚○○買機票及給出國費用，戊○○及辛○○
      口述說毒品順利回國後會分一些給庚○○，我負責找人出
      國，我當時找劉建成、劉耀羲二人，戊○○告訴庚○○一
      個人酬金是新臺幣十萬元，但要回國後才拿到錢，我找劉
      建成、劉耀羲二人是由張瑞煌介紹認識，當時我與張瑞煌
      約時間地點見面，因庚○○要看所找的人是否合乎出國條
      件，庚○○開車載我到嘉義縣民雄鄉一帶見劉建成、劉耀
      羲二人，並與張瑞煌討論出國條件及酬金，再由張瑞煌與
      劉建成、劉耀羲談酬金並收證件，（問：你交新臺幣六萬
      元給張瑞煌，錢是何人給你？）錢是庚○○向戊○○拿給
      我的，當時庚○○向戊○○拿錢時，並也拿二支香港手機
      ，一併交給我，劉建成、劉耀羲二人上機前我再交給他們
      ，告訴他們到香港要開機，他人二人到香港後戊○○會與
      他們聯絡，（問：劉建成、劉耀羲二人回國後將由何人接
      機？）由庚○○、辛○○到機場接機，當時已被警方查獲
      沒接到人」等語（見臺中市警察局第四分局刑事案件偵查
      案號中分四偵字第０九五００八四四八０號卷宗第十一頁
      至第十二頁）；（2）嗣被告丙○○於九十五年八月十六
      日於原審法院九十五年度重訴字第一五二０號另案審理時
      以證人身分交互詰問時結證稱：「（問：在九十四年四月
      十五日警訊的時候，你說被告庚○○介紹綽號"金龍"的人
      ，綽號"金龍"的人再聯絡綽號小劉的人（指戊○○），你
      是跟"金龍"、被告庚○○、小劉談完事情後，再由被告庚○○去嘉義跟劉建成、劉耀羲認識，還是先跟劉建成、劉
      耀羲認識後，才跟"金龍"、小劉談事情？）答：九十四年
      四月十五日那時候已經抓到，離案發當時之前約壹個半月
      ，被告庚○○就載我到臺中市○○路一間泡沫紅茶店名稱
      叫上海灘，他就已經約好綽號"金龍"的先生在那邊，" 金
      龍"在打電話叫小劉過來，小劉就是戊○○，然後被告庚○○就把我介紹給他們二人認識，說我這邊可以找到他們
      要的工人，介紹完後被告庚○○就叫我到隔壁的九九賣場
      ，故意支開我，他們三人就在泡沫紅茶店談論要出國細節
      ，嗣後我老闆（指庚○○）再載我去嘉義開始找工人，（
      提示九十四年四月十五日筆錄，哪些有違背你的意思？）
      說我給劉建成、劉耀羲多少錢的部分，因為錢不是我交給
      他們的，是張瑞煌交給他們的，每個人二千多元港幣。還
      有劉耀羲、劉建成走私海洛因毒品扮演什麼角色的部分，
      我是說要出國工作，是小劉、庚○○、金龍三人去策劃的
      ，接機也不是我去接的，這是實在，劉建成在途中有去辦
      手機，己○○是在事前出國，我老闆是在公司拿錢給我，
      （問：戊○○把兩隻手機、晶片交給庚○○的時候，你有
      沒有看到？）答：有。（毒品是誰出資購買？）答：這要
      問庚○○，（為何在九十四年四月二十五日警訊的時候你
      說是"小劉"出資？）答：他們要出國的錢是庚○○向" 小
      劉"拿的，要出國前再拿給我。（問：庚○○向"小劉" 拿
      的時候你有看到嗎？）我有看到一次，"小劉"有拿錢給我
      老闆」等語（見原審另案卷第六十八頁至第七十一頁，本
      院卷附之九十七年度上重更(二)字第十五號判決），被告所
      供述之情節大致相符，且已自承與同案被告辛○○、戊○○並非熟識，係於九十四年二月底、三月初，首次在臺中
      市○○路上之上海灘泡沫紅茶店因庚○○之關係而聚會認
      識，衡情，渠等若非在該次聚會中，因庚○○之故而確知
      謀議自香港運輸毒品入境臺灣，並與同案被告庚○○居中
      聯繫及提供資金、由被告丙○○覓得攜毒之人頭代為安排
      聯繫，則同案被告戊○○與運輸毒品人頭劉建成、劉耀羲
      不熟識之情形下，如何能在香港將海洛因毒品交由劉建成
      、劉耀羲二人、協助捆綁於身夾帶入境之理。雖同案被告
      戊○○於本院證稱：「（請審判長提示臺灣臺中地方法院
      檢察署九十五年偵字第一一七二0號於九十五年六月二十
      三日之訊問筆錄，附本院更(二)審卷第一一八至一二0頁戊○○之證詞，並告以要旨，問本件筆錄，你所陳述是否都
      實在？）都實在，第一次看到丙○○是在茶坊，是與辛○○、庚○○在的茶坊見面之後，是去該茶坊找辛○○，當
      時庚○○也在茶坊裡，我要走時有碰到丙○○，與辛○○
      談論從香港帶毒品回來，就是那一段時間，但是哪一次不
      記得了，當時沒有與丙○○談到帶毒品回來的事，私運海
      洛因進來這個集團是我與辛○○，及一位綽號"阿康"、"
      阿雪"在談而已，庚○○我不敢確認，因為只有見到一次
      面，不知其扮演何角色，我是負責與香港那邊接頭的，臺
      灣那邊不知道是什麼情形，劉建成及劉耀羲是我在香港那
      邊交毒品給他的人，是香港的"阿雪"叫我交給他們二人毒
      品，至於丙○○扮演何角色我不知道，臺灣部分負責接洽
      毒品進來的人我不知道」等語（見本院卷第一三六頁），
      然以被告丙○○於本院仍供承同案被告戊○○在茶坊有與
      庚○○、辛○○交談，他們有商量要進口違禁品，是事後
      庚○○告訴我的，我並沒有要進口大陸妹，庚○○所證不
      實等語（見本院卷第一三五頁），觀諸上情，再再足證被
      告丙○○於九十五年七月五日警訊時上揭供詞已知要進口
      毒品乙節較屬一致而符實情，堪可採信。被告丙○○與同
      案被告庚○○、戊○○、辛○○等人於九十四年二月底、
      三月初，在臺中市○○路上之上海灘泡沫紅茶店聚會後，
      隨即透過同案被告庚○○告稱，而知庚○○、戊○○、辛○○等三人已決意覓得人頭自香港攜帶毒品來臺，其後並
      代尋同案被告劉耀羲及劉建成為人頭，且與之聯繫代辦、
      接送出國前去香港攜毒事宜等節觀之，縱被告丙○○與同
      案被告戊○○及辛○○間並未直接對談謀議，非不得謂無
      透過庚○○之關係而與之有間接之聯絡，而有共同謀議、
      策劃共同運輸第一級毒品之事實，無礙於其為共同正犯之
      成立。至同案被告庚○○於本院翻異前詞改稱此次聚會係
      談論辦理大陸新娘入境，丙○○說他不太瞭解，我就去問
      辛○○，當時在自由路一家茶坊，戊○○有進來打招呼就
      離開，對被告所涉本案均不知情等語，而證人辛○○、戊○○亦附和其詞，及被告丙○○嗣後於原審法院九十五年
      十二月一日審理中及本院翻異前詞，否認當時係在謀議運
      輸毒品之事，或辯稱所為僅涉犯構成要件以外之幫忙找人
      出國之行為，非以自己犯罪之意思參與運輸毒品構成要件
      之行為，至多僅成立幫助罪責云云，惟被告丙○○於獲案
      之初已供承其參與之原因及分工係：庚○○介紹綽號"金
      龍"，"金龍"再連絡"小劉"出來，這東西是綽號"小劉" 的
      ，"小劉"要他們帶過來，於是庚○○及"小劉"策劃本次毒
      品走私案，我是負責帶人頭至機場，接機是庚○○去接機
      的等語（見臺灣臺中地方法院檢察署九十四年度偵字第七
      一四七號卷第二四頁）觀之，被告丙○○非僅在助成他人
      犯罪之實現，其代覓人頭劉耀羲及劉建成前去香港攜帶毒
      品返臺之分工犯行，已足認以自己犯罪之意思而參與運輸
      毒品進口來臺，縱其未親身前去香港攜毒，且其主觀認以
      幫助他人犯罪之意思而參與，惟所為既屬分擔實施犯罪之
      行為，仍屬共同正犯。是被告丙○○否認有共同參與運輸
      毒品之犯行云云，委無可採。
（四）又查，同案被告劉建成與劉耀羲二人均供承：於九十四年
      三月初始經由證人張瑞煌介紹，認識被告丙○○，且被告
      丙○○當時對其二人係以「小陳」自稱，其二人於斯時，
      並不知被告丙○○之真實姓名、年籍，渠二人嗣接受甫認
      識之被告丙○○，以五萬元之代價安排前往香港旅遊，代
      為夾帶物品回國，且相關護照、簽證之辦理及機票、食宿
      等費用，均由被告丙○○代辦及招待，此事實迭據其二人
      於偵查及原審中供承不諱。其中，同案被告劉建成於警詢
      時供述：伊是第一次出國，是臺中「小陳」（指丙○○）
      招待者，到香港住在晶華酒店，是香港「小劉」（指戊○○）要其帶一些中藥材，「小陳」及「小劉」都說是中藥
      材，查到沒關係等語（見九十四年度偵字第五三○五號卷
      第三十一、三十二頁）；於偵訊中供稱，被告丙○○招待
      其前往香港遊玩，且於機場交付相當於一萬元之港幣，供
      其花用，綽號「小劉」之人（指戊○○）告知係中藥材胎
      盤素等語；於原審訊問時亦供稱，將扣案物品綑綁在身上
      是要逃避Ｘ光檢查等語（見原審卷第0頁），可見同案被
      告劉建成等於接受被告丙○○之招待出國前往香港，被告
      丙○○並代為辦理相關護照、簽證、機票等事宜，於出國
      前尚且交付相當於一萬元之港幣，供其等二人到香港後花
      用，另交付二支行動電話，分別供同案被告劉建成及劉耀
      羲與丙○○到香港後與綽號「小劉」之戊○○聯繫之用；
      復以，同案被告劉建成及劉耀羲均稱係同時由被告丙○○
      ，自嘉義以車輛一起搭載前往臺中住宿一夜後，始一同前
      往機場，並分別搭乘不同班次班機前往香港等節；而同案
      被告劉建成與劉耀羲同行之目的，均係受被告丙○○之招
      待，則在此搭車到機場前往香港、同住一夜，嗣分別搭乘
      不同班機前往，到了香港之後，又住同一酒店房間，不數
      日經同案被告戊○○交付毒品綑綁於身攜帶返臺闖關未成
      被緝獲之過程中，如謂被告丙○○請託同案被告劉耀羲及
      劉建成前往香港所欲夾帶之物，原係中藥材胎盤素、而不
      知係管制物毒品，則被告丙○○自無隱姓埋名、大費周章
      尋覓人頭、平白無故招待劉耀羲及劉建成之理，其有如此
      周密及掩人耳目之作為，顯悖於常情，且被告丙○○於本
      院竟改稱當時僅知要攜帶MDMA進口，前後所辯攜帶進口之
      物迥然不同，益徵其所辯乃臨訟飾卸之詞，已難盡信。
（五）至同案被告劉建成於本院前審雖辯稱，其不知道所夾帶運
      輸之物為第一級毒品海洛因云云。然查，同案被告劉建成
      及劉耀羲二人夾帶扣案物品進口之方式，係由戊○○將第
      一級毒品海洛因各四包，分別以膠帶、紗布嚴密綑綁於同
      案被告劉建成及同案被告劉耀羲之後背及左、右小腿上，
      此業據同案被告劉建成及劉耀羲於警偵訊及審理中供述明
      確，並有其二人為警查獲時所拍攝之照片在卷可稽；而此
      種夾帶毒品進口之方式，近年來為檢、警破獲之案件甚多
      ，且廣經電視、報章及雜誌等媒體多方報導，同案被告劉
      建成於案發時已年滿三十五歲，且從事中古車買賣為業，
      同案被告劉耀羲迄案發時已年滿六十三歲，均為心智成熟
      且富社會經驗之人，對此等社會事實及現象，自難諉稱不
      知。況查，同案被告劉建成及劉耀羲均供陳不認識綽號"
      小劉"之人，其真實姓名如何、年籍、住居所均付諸闕如
      ，僅被告丙○○有告知前往香港時該綽號"小劉"之人會撥
      打電話與渠等聯絡，足認對渠二人言之，綽號"小劉"之人
      為一素未謀面之陌生男子，同案被告劉建成及劉耀義在此
      自稱"小劉"之陌生男子持第一級毒品海洛因至香港晶華酒
      店第一○三二號房，欲以膠帶、紗布將之綑綁在其等之後
      背及左、右小腿，而要求以此方式搭機夾帶進口時，凡任
      何具有一般智識經驗之人，均可認知其所運輸之物品應係
      毒品粉末無訛，其等所為在在顯示應係犯罪行為，否則斷
      無為此悖逆常情之舉。而同案被告劉建成等接受"小劉"此
      等無理之要求，豈會完全不加詢問、確認或斷然拒絕之理
      ，豈可能於綽號「小劉」之人任意訛稱係中藥材或胎盤素
      時，未詳加求證，遽以上揭綑綁於身體之方式夾帶，堪認
      同案被告劉建成及劉耀義二人於行前同意被告丙○○邀約
      ，以上開方式夾帶物品闖關時，當早可推知所運輸之物品
      係屬違禁物，至遲於香港戊○○交付綑綁攜帶時，當已確
      知係第一級毒品海洛因等情，殆屬無疑。參以自卷附之照
      片觀察，該等物品係包裝成四方形，且厚度甚薄，自外觀
      即可一望而知係粉末狀之物，核與所辯中藥材胎盤素或
      MDMA搖頭丸之藥丸品類迥然有別，且上開攜帶之物顯係專
      為綑綁於身體夾帶而製作，與一般夾帶毒品闖關之方式大
      致相同，佐以同案被告劉建成及劉耀羲此次前往香港，其
      有關機票、食宿等均係由被告丙○○所支付，於出境前更
      各交付約相當於新台幣一萬元之港幣供其二人在港花用，
      並交付二支行動電話供其等與丙○○及「小劉」聯繫，復
      承諾以五萬元之代價為其二人夾帶物品進口之代價，被告
      丙○○既稱其受雇庚○○之人力派遣公司，何以如此大費
      周章進口所謂中藥材，於本院審理中復無法提出任何事證
      足供本院查證，所辯顯無可採信；且同案被告劉建成於本
      院前審所辯其不知道所夾帶運輸之物為第一級毒品海洛因
      云云，證人即同案被告戊○○於本院前審審理中亦證述其
      受託將"禮物"拿到香港晶華酒店交給被告劉建成、劉耀羲
      ，其不知道是毒品海洛因，亦未綑綁在他們身上云云，均
      與常情有悖，另同案被告劉建成及劉耀羲，其因共犯本件
      犯行亦經判決有罪確定 (見卷附判決書)，其上開所辯顯
      係迴護之詞，均不足據為有利被告丙○○之認定。又被告
      丙○○之選任辯護人辯稱本案之前，被告曾覓得人頭己○○至香港攜帶搖頭丸的原料交給同案被告辛○○，並無涉
      犯運輸毒品海洛因，以此佐證本案亦屬雷同情形，只代覓
      人頭攜帶中藥材返臺，是被告丙○○聲請傳喚證人己○○
      於本院證述：「劉建成、丙○○都有說到香港帶中藥材回
      來給伊兩萬元，到香港有碰到一位自稱劉先生的人，後來
      伊知道有點問題，所以沒有帶」等語，並以證人己○○返
      國入境時，曾遭搜身檢查確未發現有何不法，以此佐證被
      告對本件並不知曉係運輸毒品海洛因云云，固經財政部關
      稅局函覆「本局依憑臺中地方法院檢察署檢察官九十四年
      三月四日電話通報"己○○君九十四年三月五日攜帶毒品
      入境"，將何君列入嚴查檔注檢控管，惟查無所獲，未發
      現毒品... 」乙節，有財政部台北關稅局九十七年五月五
      日北普稽字第0971 010205號函暨附台北關稅局扣押貨物
      、運輸工具收據及搜索筆錄影本一紙，及內政部警政署航
      空警察局九十七年六月十三日航警刑字第0970015928號函
      附卷為佐，惟此與本件並無必然關係，亦不足據為有利被
      告丙○○之認定。另證人張瑞煌於本院前審證述，出國前
      在台中車上及旅館時，丙○○僅要劉建成、劉耀羲出國帶
      中藥違禁品回來云云，既與實情不符，已如前述，自不足
      據為有利被告丙○○之認定。被告丙○○此部分共同運輸
      毒品進口，事證已明，犯行堪以認定。
（六）上開被告丁○○受被告丙○○之邀，而由被告丙○○安排
      參加旅行團，於九十四年四月九日搭乘中華航空公司ＣＩ
      ○六五班次班機前往泰國，抵達泰國後，即依被告丙○○
      之指示，撥打000000000號電話與綽號「阿猴」
      之成年男子聯繫，並於九十四年四月十四日上午七時許，
      由綽號「阿猴」之成年男子在泰國曼谷日航酒店，將二只
      已在皮箱夾層夾帶第一級毒品海洛因之黑色空登機箱，交
      付被告丁○○，由其於所參加之旅行團返國時，將之交付
      隨團不知情之成年導遊後，由導遊將該登機箱交付中華航
      空公司運送，丁○○則於同日下午四時三十分，搭乘中華
      航空公司ＣＩ六九六班次班機回臺，於同日晚上九時三十
      分入境臺灣，而以此方式運輸、私運管制物品第一級毒品
      海洛因入境，旋即為警查獲等事實，迭據被告丁○○於警
      詢、檢察官訊問及原審審理中坦承不諱，且於原審準備程
      序中為認罪之陳述（見原審卷第三十九頁、第八十九頁）
      ，核與證人蓋建安分別於警詢、檢察官訊問所證述及本院
      前審審理中結證之情節相符，並有被告丁○○護照影本、
      臺北關稅局扣押貨物、運輸工具收據及搜索筆錄、臺中市
      警察局第四分局搜索筆錄、扣押物品目錄表、查獲現場及
      登機箱Ｘ光照片二十五張附卷可稽。又被告丁○○以登機
      箱夾帶之扣案物品經送法務部調查局鑑定結果，認該扣案
      物品係第一級毒品海洛因六包（淨重二七七八點四○公克
      、空包裝重三四三點八六公克、純度百分之六六點三八、
      純質淨重一八四四點三○公克），有該局九十四年六月十
      五日調科壹字第一二○○一五九○四號鑑定通知書一件在
      卷可稽（見九十四年度偵字第七○九三號卷第八○之四頁
      ），足認被告丁○○自泰國地區以登機箱夾藏入境之物確
      為第一級毒品毒洛因，且屬懲治走私條例所公告管制進出
      口之物品無疑。此外，被告丁○○於偵查中已供明：我們
      （指自己與蓋建安）是十四日知道的，是我打開後，由我
      告訴他 (指蓋建安)那是海洛因，他才知道那是海洛因，
      蓋建安是無辜，他根本就不想帶等語 (見七○九三號偵查
      卷第二十五頁)，證人蓋建安於本院更審前九十四年度上
      重訴字第四十六號案並已到庭接受交互詰問以明其未涉案
      情，且據臺灣臺中地方法院檢察署檢察官偵查明確後以該
      署九十四年度偵字第七○九三、七一四七號為不起訴處分
      確定，是被告丁○○於本院所辯當時不確定登機箱內之物
      是不是海洛因，及在泰國的時候，伊藥癮發作，很多事情
      都是蓋建安幫伊處理的，伊以為是奈米Ｃ，不知道裡面是
      海洛因，否則代價絕對不只五萬元云云，顯係事後避就卸
      責之詞，尚難採信。其於本院審理時復聲請傳訊證人蓋建
      安，已無必要，爰不予准許，併附敘明。
（七）按運輸毒品罪祇以所運輸之毒品已實施運送為已足，並非
      以運抵目的地為完成犯罪之要件，換言之，區別該罪既遂
      、未遂之依據，應以已否起運為準，既已起運，構成該罪
      之輸送行為即已完成，不以達到目的地為既遂條件。查被
      告丁○○自陳在泰國曼谷日航酒店收受該綽號「阿猴」之
      人交付本件扣案之登機箱二只，且發現其夾層夾藏有第一
      級毒品海洛因後，仍同意運輸回臺，且交付其所參加之旅
      行團不知情導遊而委由中華航空公司以空運方式運送回臺
      ，已如上述，是被告丁○○既已將夾藏第一級毒品海洛因
      之登機箱交付運送，已經起運，其後復由航空公司運送至
      桃園中正國際機場，自達既遂之要件，不論被告丁○○於
      到達後是否有領取該登機箱，其犯罪均已屬既遂，不因其
      係於入境時，該登機箱即為海關以Ｘ光查驗發覺而有異，
      被告丁○○所辯，其回臺後本不欲領取，應不成立犯罪云
      云，亦不足採信。
（八）被告丙○○就丁○○運輸毒品部分辯稱，伊係受僱於庚○○之公司，是庚○○叫伊找人去香港，伊係依庚○○指示
      辦理，僅介紹被告丁○○予綽號「大頭」之人，其餘均未
      參與云云。惟查：(1)同案被告劉建成、劉耀羲係受被告丙○○之邀前往香港，且由被告丙○○代辦其二人之護照、
      簽證及購買機票後，再於九十四年三月十七日由被告丙○○駕車前往嘉義地區搭載被告劉建成、同案被告劉耀羲，
      先至臺中麗晶酒店住宿一夜後，再於翌日由被告並交付門
      號0000000000號行動電話一支予同案被告劉耀
      羲，及前往臺中市不詳手機行辦理門號00000000
      00號行動電話一支予被告劉建成使用，以供其二人前往
      香港時聯絡之用，並於機場各交付二千餘元之港幣供其二
      人抵達香港時花用，同案被告劉建成等抵達香港後即有戊○○接應安排運毒返臺遭查獲等節，已如前述，被告丙○○於偵查中亦供承；被告丁○○受招待前往泰國，係其以
      同一手法所邀約，被告丁○○之護照等資料亦係交付被告
      丙○○代辦出國事宜等情，迭據被告丙○○於偵查及原審
      審理中坦承，其此部分之供述，亦據被告丁○○於原審審
      理中分別以證人身分具結證述屬實。又被告丁○○係由被
      告丙○○告知，於九十四年四月九日前往桃園中正國際機
      場向被告丙○○所事先代為報名之旅行團報到，且告知抵
      達泰國之後撥打門號000000000號電話與綽號「
      阿猴」之人聯絡等情，亦據被告丁○○結證在卷。按自國
      外私運毒品入境通常需多人分工，有人負責提供資金，有
      人負責與國外毒梟聯絡購買毒品，有人負責找人頭出境並
      代辦手續、接送出入境、居間聯繫等事宜，再由人頭夾帶
      毒品入境，有人負責毒品入境後之處理。苟被告丙○○非
      參與本件犯罪，何有主動尋找被告丁○○前往泰國，且負
      責搭載前往機場搭機之理？況以，被告丁○○明知係毒品
      海洛因而運輸第一級毒品部分，業據被告丁○○供認在卷
      ，被告丙○○若非參與犯罪，何以於前案運輸毒品進口未
      果，其間未久，復以同一手法出資招待被告丁○○前往泰
      國旅遊，於收取被告丁○○所交付之護照後，代為報名參
      加，並告知被告丁○○，旅行團集合之時間及地點，及告
      知被告丁○○前往泰國後撥打000000000號電話
      與綽號「阿猴」之人聯絡，由此可見，被告丁○○前往泰
      國運輸第一級毒品海洛因乙事，係由被告丙○○居中聯繫
      相關事宜，被告丙○○前已有上開代覓人頭劉建成及劉耀
      羲前去香港運輸毒品未果，復相隔不滿一月之期間，猶覓
      得人頭即被告丁○○前去泰國運輸毒品返臺，衡情，其與
      林正一、綽號「阿猴」「阿文」者之間當有直接之謀議聯
      絡，否則其如何告知綽號「阿猴」者，關於被告丁○○抵
      達之時間、地點，又該綽號「阿猴」之人復何以攜帶夾藏
      第一級毒品海洛因之登機箱，前往泰國曼谷日航酒店，交
      付給被告丁○○以利私運來臺，被告丙○○既與之有直接
      之聯絡，對登機箱內夾藏第一級毒品海洛因之事實，實無
      理由諉稱不詳，其於本院猶辯稱不知私運之物係毒品云云
      ，顯係事後避就之詞。又被告丁○○所運輸入境之第一級
      毒品海洛因六包，計淨重二七七八點四○公克，純度復高
      達百分之六六點三八，如經稀釋分裝販賣，其市價極高，
      綽號「阿猴」之人於交付此價值甚高之第一級毒品海洛因
      予被告丁○○時，如非已經向被告丙○○確認被告丁○○
      值得信任，且可信其運輸毒品回國後，會依約交付予被告
      丙○○等，豈會將此高價值之毒品交付予被告丁○○，顯
      見在綽號「阿猴」之人交付毒品供被告丁○○運輸前，已
      與被告丙○○聯絡確認完畢，始符常情。酌以被告丁○○
      運輸毒品抵達桃園中正國際機場時，被告丙○○亦前往機
      場接應，及被告丙○○於認識被告丁○○及證人蓋建安時
      ，係自稱「阿堂」以掩飾其真實姓名等情，已據被告丁○○及證人蓋建安等人供述明確，且為被告丙○○所自承，
      則其若非為找人頭運輸第一級毒品海洛因，唯恐被告丁○○為警查獲而供出其參與犯行，何須以假名自稱，雖以，
      被告丙○○辯稱找人頭到香港是要帶中藥材回來云云，惟
      被告丙○○與共犯庚○○、戊○○、辛○○、阿雪、阿康
      者間，及其與林正一、阿猴、阿文等間均非從事中藥或奈
      米產品買賣，或提出相關事證，足供本院查明其所辯知係
      運輸中藥或奈米產品為真實，如非欲找人出境私運毒品入
      境，豈會無端招待旅遊並提供報酬，被告丙○○又何須佯
      稱攜帶中藥材或奈米Ｃ（嗣改稱攜帶MDMA），並為上述代
      辦手續、接送出入境、居間聯繫等事宜，益徵被告丙○○
      參與本件私運第一級毒品海洛因入境之犯行，事證明確，
      所辯上情顯係脫卸之詞，不足採信。
（九）此外，並有扣案被告劉耀羲夾帶入境之第一級毒品海洛因
      四包（淨重一一一七點八三公克、空包裝重六八七點二○
      公克、純度百分之九二點七八、純質淨重一○三七點一二
      公克）、被告劉建成夾帶入境之第一級毒品海洛因四包（
      淨重一二四五點四七公克、空包裝重七七七點八八公克、
      純度百分之九二點七八、純質淨重一一五五點五五公克）
      、被告丙○○交給同案被告劉耀羲供本案犯罪聯絡使用0
      000000000號行動電話一支（含晶片卡一張）、
      交給被告劉建成供本案犯罪聯絡使用之00000000
      00號行動電話一支（含晶片卡一張）、被告劉建成持用
      供本案犯罪聯絡使用之0000000000號行動電話
      一支（含晶片卡一張），及被告丁○○所夾帶入境之第一
      級毒品海洛因六包（淨重二七七八點四○公克、空包裝重
      三四三點八六公克、純度百分之六六點三八、純質淨重一
      八四四點三○公克）、用以夾藏第一級毒品海洛因所用之
      登機箱二只、被告丁○○所有供本案犯罪聯絡所用之00
      00000000號行動電話一支（含晶片卡一張）、被
      告丙○○所有供本案犯罪聯絡使用之行動電話四支（1.門
      號不詳、摩托羅拉廠牌、序號：00000000000
      0000號一支。2.門號：0000000000號、Ｎ
      ＯＫＩＡ廠牌、序號：000000000000000
      號一支。3.門號：0000000000號、ＮＯＫＩＡ
      廠牌、序號：000000000000000號一支。
      4.門號：0000000000號、全虹廠牌、序號：0
      00000000000000號一支。）及晶片卡三張
      （1.0000000000號一張。2.00000000
      00號一張。3.門號不詳一張。）扣案可資佐證。被告丙○○所持有之各該行動電話及晶片卡，既係於其前往機場
      接應被告丁○○時所攜帶者，顯係供聯絡使用，而運輸毒
      品犯罪之人，為避免檢警之查緝及監聽，且為分別與不同
      共犯或上下游聯絡之用，同時持有多號之行動電話以供聯
      繫使用，確保犯行之隱匿及身分之隱密，為此等犯罪所常
      見之手法，被告丙○○攜帶之上開行動電話及晶片卡係供
      本案犯罪所用之物，應可認定。
（十）綜上所述，本件事證明確，被告丙○○、丁○○等運輸及
      私運管制物品第一級毒品海洛因進口之犯行，均堪認定。
      本件事證已臻明確，被告丁○○曾聲請進行測謊鑑定，核
      無必要，併予敘明。
三、被告行為後，刑法業於九十四年二月二日修正公布，於九十
    五年七月一日施行，且按行為後法律有變更者，適用行為時
    之法律，但行為後之法律有利於行為人者，適用最有利於行
    為人之法律，現行刑法第二條第一項定有明文。此條規定乃
    與刑法第1條罪刑法定主義契合，而貫徹法律禁止溯及既往
    原則，係規範行為後法律變更所生新舊法律比較適用之準據
    法，是刑法第二條本身雖經修正，但刑法第二條既屬適用法
    律之準據法，本身尚無比較新舊法之問題，應一律適用裁判
    時之現行刑法第二條規定，以決定適用之刑罰法律，先予敘
    明。又以本次刑法修正之比較新舊法，應就罪刑有關之共犯
    、未遂犯、想像競合犯、牽連犯、連續犯、結合犯，以及累
    犯加重、自首減輕暨其他法定加減原因與加減例等一切情形
    ，綜其全部罪刑之結果而為比較，最高法院九十五年五月二
    十三日著有九十五年度第八次刑庭會議決議可資參照。經查
    ：
（一）刑法第三十三條第五款業經修正公布，修正後刑法第三十
      三條第五款規定「罰金：新臺幣一千元以上，以百元計算
      之」，與修正前刑法第三十三條第五款規定「罰金：（銀
      元）一元以上」不同。比較新舊法結果，以修正前即行為
      時法較有利於被告，故依刑法第二條第一項前段規定，本
      案關於毒品危害防制條例第四條第一項及懲治走私條例第
      二條第一項之法定刑罰金部分，自應適用行為時之法律即
      修正前刑法第三十三條第五款規定決定其罰金部分之法定
      刑。
（二）刑法第二十八條原規定：「二人以上共同『實施』犯罪之
      行為者，皆為共同正犯。」新法修正為：「二人以上共同
      『實行』犯罪之行為者，皆為共同正犯。」將舊法之「實
      施」修正為「實行」。原「實施」之概念，包含陰謀、預
      備、著手及實行等階段之行為，修正後僅共同實行犯罪行
      為始成立共同正犯。是新法共同正犯之範圍已有限縮，排
      除陰謀犯、預備犯之共同正犯。新舊法就共同正犯之範圍
      既因此而有變動，自屬犯罪後法律有變更，而非僅屬純文
      字修正，應有新舊法比較適用之問題。本件被告丙○○、
      丁○○與其他共犯共同為如事實欄所載之犯行，既屬實行
      犯罪行為之正犯，無論依修正前後之規定，皆成立共同正
      犯，依刑法第二條第一項前段，均應依修正前第二十八條
      規定論擬共同正犯。
（三）按「連續數行為而犯同一之罪名者，以一罪論，但得加重
      其刑至二分之一」，修正刪除前刑法第五十六條定有明文
      ，此條文經修正刪除，此刪除雖非犯罪構成要件之變更，
      但顯已影響行為人刑罰之法律效果，自屬法律有變更。從
      而，被告基於概括犯意所為之數行為，自九十五年七月一
      日起已不再成立連續犯而得論以一罪，而應依具體行為之
      性質論罪。查被告丙○○於新法施行之前所為先後二次運
      輸、私運管制物品第一級毒品海洛因入境之犯行，時間、
      地點，各均獨立，但其時間緊接，所犯係構成要件相同之
      罪名，主觀上顯係基於概括犯意所為，為連續犯，依修正
      前刑法第五十六條規定，均論以一罪，較依新法分論以多
      次運輸第一級毒品罪及私運管制物品進口罪之結果，對被
      告顯較為有利。
（四）刑法第六十四條第二項關於死刑減輕之規定，由「死刑減
      輕者，為無期徒刑，或為十五年以下十二年以上有期徒刑
      。」修正為「死刑減輕者，為無期徒刑。」刑法第六十五
      條第二項關於無期徒刑減輕之規定，由「無期徒刑減輕者
      ，為七年以上有期徒刑。」修正為「無期徒刑減輕者，為
      二十年以下十五年以上有期徒刑。」應依刑法第二條第一
      項規定，適用最有利於行為人之法律（最高法院九十五年
      度第八次刑事庭會議決議第六點第五項參照）。經比較新
      、舊法結果，應以被告行為時之法律即修正前刑法第六十
      四條第二項、第六十五條第二項規定，最有利於被告。
（五）綜上，被告全部罪刑之結果而為新、舊法比較，揆諸前揭
      最高法院決議及刑法第二條第一項所定之「從舊從輕」原
      則，適用被告行為時法律，對被告較為有利，自應適用修
      正前之刑法規定。
（六）被告丙○○、丁○○受有期徒刑之執行完畢，於五年內之
      故意再犯有期徒刑以上之罪，無論依修正前刑法第四十七
      條或修正後第四十七條第一項之規定均構成累犯，即無有
      利或不利之情形，於刑法修正施行後法院為裁判時，無庸
      為新、舊法之比較。但本件有其他應依刑法第二條第一項
      之規定為新、舊法之比較情形，綜其全部罪刑之結果而為
      比較後，整體應適用修正前之法律，是有關累犯之規定，
      仍應適用修正前之刑法第四十七條之規定（最高法院九十
      七年度第一次刑事庭會議決議參照）。
（七）被告行為後，刑法第五十五條關於想像競合犯雖亦有修正
      ，修正前刑法第五十五條規定：「一行為而觸犯數罪名，
      或犯一罪而其方法或其結果之行為犯他罪名者，從一重處
      斷」；修正後第五十五條則規定：「一行為而觸犯數罪名
      者，從一重處斷。但不得科以較輕罪名所定最輕本刑以下
      之刑」。亦即修正後，仍保留有關想像競合犯之規定，但
      在科刑上有所限制，然此科刑之限制僅係法理之明文化，
      非屬法律之變更，自無比較新舊法之問題（最高法院九十
      五年度第八次刑事庭會議決議五、（二）之意旨參照）。
（八）刑法第五十九條關於刑之酌減規定，由「犯罪之情狀可憫
      恕者，得酌量減輕其刑。」修正為「犯罪之情狀顯可憫恕
      ，認科以最低度刑仍嫌過重者，得酌量減輕其刑。」僅係
      酌減審認標準見解之明文化，非屬法律之變更（最高法院
      九十五年度第八次刑事庭會議決議第六點第一項參照），
      附此敘明。
四、查海洛因係屬毒品危害防制條例第二條第二項第一款所指之
    第一級毒品，且為懲治走私條例「公告管制物品項目及其數
    額」甲類第四款所定管制進出口之物品，不得運輸或私運進
    口，核被告丙○○、丁○○所為，均係犯毒品危害防制條例
    第四條第一項之運輸第一級毒品罪，及懲治走私條例第二條
    第一項之私運管制物品進口罪。其等運輸毒品或私運管制物
    品海洛因進口當然含有持有行為，被告丙○○、丁○○等持
    有第一級毒品之低度行為，應為運輸毒品及私運管制物品海
    洛因進口之高度行為所吸收，不另論以持有第一級毒品罪。
    按共同正犯之意思聯絡，原不以數人間直接發生者為限，即
    有間接之聯絡者，亦包括在內，如甲分別邀約乙、丙犯罪，
    雖乙、丙間彼此並無直接之聯絡，亦無礙於其為共同正犯之
    成立（最高法院七十七年台上字第二一三五號判例參照）；
    又按刑法上之幫助犯，固以幫助他人犯罪之意思而參與犯罪
    構成要件以外之行為而成立，惟所謂以幫助他人犯罪之意思
    而參與者，指其參與之原因，僅在助成他人犯罪之實現者而
    言，倘以合同之意思而參加犯罪，即係以自己犯罪之意思而
    參與，縱其所參與者為犯罪構成要件以外之行為，仍屬共同
    正犯，又所謂參與犯罪構成要件以外之行為者，指其所參與
    者非直接構成某種犯罪事實之內容，而僅係助成其犯罪事實
    實現之行為而言，苟已參與構成某種犯罪事實之一部，即屬
    分擔實施犯罪之行為，雖僅以幫助他人犯罪之意思而參與，
    亦仍屬共同正犯。最高法院著有二十七年上字第一三三三號
    判例足參。查本案被告丙○○與共犯庚○○、辛○○、戊○○、阿雪、阿康等共謀私運毒品海洛因入境，推由被告丙○○尋得同案被告劉建成及劉耀羲，被告丙○○並為上開居間
    聯繫及接送等行為，縱與同案被告辛○○、戊○○彼此間，
    並無直接之聯絡合意，然其透過庚○○之聯繫參與運輸毒品
    犯行之分工，無礙於其為共同正犯之成立；另被告丙○○與
    林正一（即綽號「大頭」者）、「阿文」、「阿猴」等成年
    男子間共謀私運毒品海洛因入境，推由被告丙○○尋得人頭
    即被告丁○○前往泰國運輸毒品，被告丙○○亦為上開居間
    聯繫等行為，至被告丁○○僅與被告丙○○及綽號「阿猴」
    者聯繫，而與林正一（即綽號「大頭」者）、「阿文」間無
    直接之聯絡，亦無礙於其等為共同正犯之成立。被告丙○○
    、同案被告劉建成、劉耀羲、庚○○、戊○○、辛○○、阿
    雪、阿康等人間，就所犯自香港地區運輸、私運管制物品第
    一級毒品海洛因入境之犯行，有犯意之聯絡及行為之分擔，
    為共同正犯；另被告丙○○、丁○○與共犯林正一（綽號「
    大頭」者）、「阿文」、「阿猴」等成年男子間，就所犯自
    泰國地區運輸、私運管制物品第一級毒品海洛因入境之犯行
    ，亦有犯意之聯絡及行為之分擔，為共同正犯。被告丁○○
    、丙○○及林正一（即綽號「大頭」者）、「阿文」、「阿
    猴」等人，以將夾藏第一級毒品海洛因登機箱交付不知情之
    導遊後向中華航空公司托運行李，而由該公司以九十四年四
    月十四日ＣＩ六九六班次班機載運回臺灣地區桃園中正國際
    機場，係利用不知情之成年人代為運輸第一級毒品海洛因，
    為間接正犯。被告丙○○先後二次運輸、私運管制物品第一
    級毒品海洛因入境之犯行，所為時間緊接，犯構成要件相同
    之罪名，顯均係基於概括之犯意反覆為之，為連續犯，依修
    正前刑法第五十六條規定各論以一罪，除運輸海洛因毒品法
    定本刑為死刑、無期徒刑部分依法不得加重外，均加重其刑
    。又被告丙○○、丁○○以一行為同時觸犯運輸第一級毒品
    罪及私運管制物品進口罪二罪名，均為想像競合犯，均各從
    一重之運輸第一級毒品罪處斷。被告丙○○曾因賭博罪，於
    九十一年三月二十五日為臺灣臺中地方法院判處有期徒刑六
    月確定，並於同年四月二十九日易科罰金執行完畢；被告丁○○曾因妨害兵役案件，於八十五年二月二十三日為臺灣臺
    中地方法院判處有期徒刑三月確定；又因違反懲治盜匪條例
    案件，於八十五年六月二十五日經本院判處有期徒刑七年五
    月確定，嗣經定應執行刑為有期徒刑七年七月確定，八十八
    年十二月十八日假釋付保護管束，至九十二年五月二日保護
    管束期滿未經撤銷而視為執行完畢，有臺灣高等法院被告全
    國前案紀錄表各二件在卷可稽，其二人於受有期徒刑之執行
    完畢後，五年內再犯本件有期徒刑以上之罪，均為累犯，除
    法定本刑為死刑、無期徒刑部分依法不得加重外，餘均應依
    修正前刑法第四十七條規定加重其刑，被告丙○○並遞加之
     。復查，被告丁○○僅為高職畢業，因貪圖被告丙○○所
    提供免費泰國旅行團旅遊之小利，而答應被告丙○○之邀約
    ，且被告丁○○一再陳稱丙○○初並未明說去泰國所要夾藏
    、運輸之物即係第一級毒品海洛因，而是告知所運送者為所
    稱之奈米Ｃ高科技產品，迄被告丁○○抵達泰國後，綽號「
    阿猴」之人攜帶夾藏第一級毒品海洛因之登機箱前往泰國曼
    谷日航酒店，要求其帶回時，被告丁○○始知所運輸之物為
    第一級毒品海洛因如上述，參酌其教育程度，第一次出國旅
    遊，復因綽號「阿猴」之人以如不代為運輸回國，其對被告
    丙○○之債務將累積更多等語，衡其當時之處境，身處異域
    ，綽號「阿猴」之人攜毒而至之時，其已受被告丙○○之招
    待旅遊完畢，亦已成騎虎難下之勢，雖其於當時仍可以自由
    決定要不要為被告丙○○及綽號「阿猴」等人運輸毒品，終
    仍貪圖免費旅遊之蠅利，復慮及積欠之債務問題而生僥倖之
    心，猶決意為「阿猴」及被告丙○○等人運輸該夾藏海洛因
    之登機箱回國，顯係受被告丙○○及綽號「阿猴」等人所利
    用，致生行險僥倖之心，茲念其甫於入境時即為警查獲，並
    未實際發生戕害國人身心健康之具體危害，雖其所為甚不足
    取，然倘仍遽處以法定本刑之最低刑度即無期徒刑，誠屬失
    之過苛，難謂符合罪刑相當性及比例原則，更無從與毒梟首
    惡之行為有所區隔，是其犯罪情狀相較於法定之重刑，在客
    觀上足以引起一般人之同情，情節尚堪憫恕，爰依刑法第五
    十九條之規定，酌量減輕其刑，並先加後減之。又毒品危害
    防制條例第十七條規定，犯同條例第四條第一項至第四項、
    第五條第一項至第四項前段、第六條第一項至第四項、第七
    條第一項至第四項、第八條第一項至第四項、第十條或第十
    一條第一項、第二項之罪，供出毒品來源，因而破獲者，得
    減輕其刑。其立法用意，旨在鼓勵被告供出其所製造、運輸
    、販賣或持有之毒品來源，俾追究出該毒品之前手，以澈底
    清除毒品氾濫。故所謂「供出毒品來源」係指具體供出上游
    之毒品來源，以防止毒品之蔓延而言。如僅供出共犯，而未
    供出上游之毒品來源，即不得依前開法條減輕其刑。最高法
    院95年台上字第545號、95年台上字第489號判決足參。被告
    丙○○辯稱其為警查獲後，已供出上手庚○○、辛○○及戊○○，符合毒品危害防制條例第十七條減刑之規定等語。然
    按毒品危害防制條例第十七條規定，犯第四條第一項之罪，
    供出毒品來源，因而破獲者，得減輕其刑，其立法意旨重在
    鼓勵具體供出其上游販毒者，俾資追查該毒梟前手及其上游
    毒品，以杜絕毒品之蔓延與氾濫為目的，倘未因其自白進而
    查獲毒梟前手或其上游毒品者，自不得執此邀本條規定之寬
    減。況犯毒品危害防制條例第四條第二項販賣第二級毒品罪
    ，供出毒品來源，因而破獲者，依同條例第十七條規定，僅
    規定得減輕其刑，而非必須減輕，縱因被告所供而破獲其毒
    品之上游來源，原審法院仍有自由裁酌是否減輕其刑之職權
    。經查，本件被告丙○○雖指出綽號，因而查出辛○○及因
    其供述而查獲庚○○、戊○○等，然辛○○、庚○○、戊○○等均係共犯，並非上下手關係，且其等所運輸毒品之來源
    雖係戊○○交付予同案被告劉耀羲及劉建成，但所交付之毒
    品係從何而來，迄未查獲，難認有因其供述而查獲其所運輸
    毒品之來源，自與毒品危害防制條例第十七條所定供出毒品
    來源，因而破獲者，得減輕其刑之規定不符，且被告丙○○
    不能供出整個犯罪集團，因而檢察官沒有事先同意被告丙○○當秘密證人，業據證人即偵查員黃文輝於本院前審審理時
    結證屬實，自不能依證人保護法第十四條第一項規定減輕其
    刑，併予敘明。
五、原審就被告丙○○及丁○○部分論罪科刑固非無見，惟（1
    ）原審判決認定被告丙○○與庚○○、綽號「小劉」之戊○○、辛○○等人，共同基於運輸及私運管制之第一級毒品海
    洛因進口牟利之犯意聯絡，推由丙○○找劉耀羲、劉建成前
    往香港，以將海洛因綑綁身上之方式，運輸走私進口；丙○○復承前開運輸及私運第一級毒品海洛因進口之概括犯意，
    另與真實姓名、年籍均不詳綽號「大頭」、「阿文」、「阿
    猴」等成年男子，基於共同犯罪意思聯絡，推由丙○○出面
    尋找丁○○前往泰國以將第一級毒品海洛因夾藏登機箱方式
    ，運輸走私進口等情；於理由並未敘明憑以認定丙○○分別
    與庚○○、辛○○、戊○○，及綽號「大頭」、「阿文」、
    「阿猴」等成年男子間事前如何謀議走私運輸第一級毒品海
    洛因，而為犯意聯絡之證據及理由，已有未合。（2）又原
    判決既認定被告丙○○係邀約劉耀羲、劉建成前往香港地區
    以夾帶闖關方式運輸管制物品進口，劉耀羲、劉建成投宿香
    港晶華酒店後，於戊○○攜帶第一級毒品海洛因要求其二人
    夾帶回台時，始悉所欲運輸進口之管制物品係海洛因，其後
    又找丁○○約定以五萬元之代價，並提供機票、食宿等相關
    費用，邀丁○○至泰國攜帶「奈米Ｃ」高科技產品回台等情
    ，則被告丙○○對於該等走私進口之物品是否知悉係第一級
    毒品海洛因？又既未參與運輸走私第一級毒品海洛因行為之
    實行，則其究竟以自己犯罪，抑或以幫助之意思參與前開行
    為，未予究明論述，亦有未合。（3）毒品危害防制條例第
    十九條第一項前段規定，犯該條例第四條至第九條、第十二
    條、第十三條或第十四條第一項、第二項之罪者，其供犯罪
    所用或因犯罪所得之財物，均沒收之。係採義務沒收主義，
    惟該條文並未特別規定「不問屬於犯人與否，沒收之」，是
    「其供犯罪所用或因犯罪所得之財物」仍應適用刑法第三十
    八條第三項前段，以屬於犯罪行為人所有者為限，始應予沒
    收。原判決事實二、之(四)認定劉耀羲被查獲時，經扣得丙○○所「交付」供本案犯罪聯繫使用之門號00000000
    00號行動電話一支；劉建成被查獲時，經扣得其自己所「
    持用」供犯罪聯繫使用之0000000000號行動電話
    一支；原判決事實三、之(三)認定丁○○於入境檢查時，為警
    當場查獲，扣得登機箱二只等情，均未認定各該物屬何人所
    有，即予以宣告沒收，亦欠允洽。（4）刑法部分條文於九
    十四年二月二日修正公布，並自九十五年七月一日生效實施
    ，經比較新舊法之結果，自以修正前規定較有利於上訴人。
    原判決認丙○○、丁○○係一行為觸犯毒品危害防制條例第
    四條第一項之運輸第一級毒品罪，及懲治走私條例第二條第
    一項之私運管制物品進口罪之想像競合犯，而從一重之運輸
    第一級毒品罪論處，惟就刑之修正，疏未依規定為新舊法之
    比較適用，亦有未洽。被告等上訴否認犯罪雖無理由，然原
    審判決此部分既有如上未當之處，應由本院將原審關於丙○○及丁○○部分判決撤銷改判。爰審酌被告丙○○覓得人頭
    即同案被告劉建成及劉耀羲二人所運輸之第一級毒品，其數
    量分別為：劉建成部分運輸第一級毒品海洛因四包（淨重一
    二四五點四七公克、空包裝重七七七點八八公克），劉耀羲
    部分運輸第一級毒品海洛因四包（淨重一一一七點八三公克
    、空包裝重六八七點二○公克），所運輸之數量頗為龐大，
    且均係純度百分之九二點七八之高純度海洛因；又覓得人頭
    即被告丁○○所運輸之第一級毒品其數量為第一級毒品海洛
    因六包（淨重二七七八點四○公克、空包裝重三四三點八六
    公克），數量亦頗為龐大，且其純度高達百分之六六點三八
    ，一旦運輸入境而交付販賣之毒梟，經過稀釋分裝販賣予施
    用毒品之人，其所可能產生之社會危害，不容小覷；且被告
    丙○○有如犯罪事實欄所記載之犯罪紀錄（有臺灣高等法院
    被告全國前案紀錄表在卷可稽），其品性非端；且先後二次
    以前揭方式招待他人出國旅遊，再俟機由其在國外之共犯戊○○即綽號「小劉」、及「阿猴」之人要求被告劉耀羲、劉
    建成、丁○○等人運輸第一級毒品入境，其犯罪之方法、手
    段如出一轍；且犯後猶飾詞卸責，矢口否認犯行，犯罪後態
    度非佳，其僅於本案就同案被告劉建成及劉耀羲部分尚非運
    輸毒品之主謀，當係分工代覓人頭前往國外運輸毒品進口，
    甫運輸入境之際即為警查獲，所運輸數量龐大之第一級毒品
    海洛因未及流出，始未實際對社會秩序造成重大危害，及因
    本案犯罪查尚無取得利益、暨於查獲之初尚能供出同案共犯
    綽號以利查案等一切情狀，量處如主文第二項所示之刑，併
    依刑法第三十七條第一項規定宣告褫奪公權終身，以儆效尤
    。另審酌被告丁○○僅為高職畢業，亦非曾受高等教育之人
    ，及本案被告丙○○一開始係以招待被告丁○○前往泰國旅
    遊，並夾帶其所稱奈米Ｃ之高科技產品為名，被告丁○○因
    此短於思慮而貪圖被告丙○○所提供免費旅遊之蠅利，而答
    應前往；迄綽號「阿猴」之人帶來夾藏第一級毒品海洛因之
    登機箱時，復為避免所積欠被告丙○○之債務增加，且可以
    抵債等，而生僥倖之心，行險夾帶入境，其犯罪之動機並非
    至惡；然查其所夾藏入境之第一級毒品海洛因六包（淨重二
    七七八點四０公克、空包裝重三四三點八六公克），數量頗
    為龐大，且係純度百分之六六點三八之純度甚高之海洛因，
    其所可產生社會之危害顯然甚鉅，幸於其甫運輸入境之際即
    為警查獲，所運輸數量龐大之第一級毒品海洛因未及流出，
    始未實際對社會秩序造成重大危害，及其前科素行，及因本
    案犯罪所取得之利益不高（免費旅遊泰國及抵充五萬元之債
    務），並在偵、審期間均坦白承認犯罪，及為認罪之陳述，
    尚有悔意，其犯罪後之態度尚稱良好等一切情狀，量處如主
    文第三項所示之刑，以示懲儆。
六、沒收部分：
（一）同案被告劉耀羲所運輸入境之第一級毒品海洛因四包（合
      計淨重一一一七點八三公克、空包裝重六八七點二○公克
      、純度百分之九二點七八、純質淨重一○三七點一二公克
      ）、被告劉建成所運輸入境之第一級毒品海洛因四包（合
      計淨重一二四五點四七公克、空包裝重七七七點八八公克
      、純度百分之九二點七八、純質淨重一一五五點五五公克
      ）、被告丁○○所運輸者六包（淨重二七七八點四○公克
      、空包裝重三四三點八六公克，合計淨重達五一四一點七
      公克），均屬毒品危害防制條例第二條第二項第一款所指
      之第一級毒品，應依同條例第十八條第一項前段規定，不
      問屬於犯人與否，均諭知沒收銷燬。
（二）毒品之外包裝有防止毒品裸露、逸出及潮濕之功用，利於
      攜帶及運輸，其係供運輸毒品所用之物，至為顯然，同案
      被告劉耀羲所用以運輸上開第一級毒品海洛因四包所用之
      毒品外包裝四個、被告劉建成所用以運輸上開第一級毒品
      海洛因四包所用之毒品外包裝四個，及被告丁○○所用以
      運輸上開第一級毒品海洛因六包所用之毒品外包裝六個，
      係被告等所有供其等犯運輸毒品罪使用之物，依毒品危害
      防制條例第十九條第一項規定諭知沒收。至扣案登機箱二
      只係被告丙○○、綽號「阿猴」等共犯用以夾藏第一級毒
      品海洛因而交付被告丁○○運輸之用，亦為渠等所有供本
      案運輸第一級毒品海洛因犯罪所用之物，依毒品危害防制
      條例第十九條第一項規定諭知沒收。
（三）扣案之門號0000000000號行動電話一支（ＴＯ
      ＰＬＵＸ廠牌、序號：000000000000000
      號、含晶片卡一張），門號0000000000號行動
      電話一支（ＮＯＫＩＡ廠牌、序號：000000000
      000000號、含晶片卡一張），均係被告劉建成所申
      辦並供與被告丙○○為本案運輸第一級毒品海洛因犯罪聯
      絡所用之物，有中華電信資料查詢單一件附卷可稽，應依
      毒品危害防制條例第十九條第一項規定諭知沒收。至扣案
      門號0000000000號行動電話一支（ＮＯＫＩＡ
      廠牌、序號：000000000000000號、含晶
      片卡一張），雖係被告丙○○交付同案被告劉耀羲供本案
      運輸第一級毒品海洛因犯罪聯絡所用之物，惟查用戶名稱
      為QUAN THIHANG，非被告丙○○、劉建成，劉耀羲或其他
      共犯所有之物，有台灣大哥大股份有限公司基本資料查詢
      單一紙附卷可稽，無從為沒收之諭知。
（四）同案被告劉耀羲及被告劉建成運輸第一級毒品時，尚各使
      用紗布一條分別纏繞、綑綁於身體，以掩人耳目，而達其
      運輸第一級毒品海洛因之目的，此由卷附同案被告劉耀羲
      及被告劉建成為警查獲時之照片可以得知，顯見該紗布係
      供其二人犯運輸毒品罪所用之物，然承辦之員警於本案查
      獲時，竟疏未一併扣案，致該等物品目前下落不明，然不
      能證明已經滅失，自仍應依毒品危害防制條例第十九條第
      一項規定諭知沒收。又被告劉建成及同案被告劉耀義自九
      十四年三月二十日為警查獲後，即羈押迄今，該等物品自
      非在被告劉耀羲、劉建成持有、保管中；且該紗布二條原
      屬應扣押之物，乃承辦之治安機關疏未一併予以扣案，如
      於宣告沒收之時，併予諭知「如全部或一部不能沒收時，
      追徵其價額」，對於被告等人，顯然不公平，爰不為「如
      全部或一部不能沒收時，追徵其價額」之宣告，附此敘明
      。
（五）同案被告劉建成、劉耀義運輸第一級毒品時，尚使用膠帶
      黏貼於身體，以固定所運輸之毒品，而達其運輸第一級毒
      品海洛因之目的，此由卷附被告劉建成及同案被告劉耀義
      為警查獲時之照片亦可得知，惟其等所使用之膠帶，於警
      察查獲時，已經撕毀（見上述照片），顯已經遭丟棄而滅
      失，爰不為沒收之宣告。
（六）扣案之門號0000000000號行動電話一支（摩托
      羅拉廠牌門號、含晶片卡一張，為被告丁○○所有，供本
      案運輸第一級毒品海洛因犯罪聯絡所用之物，扣案之被告
      丙○○所有之行動電話四支（1.門號不詳、摩托羅拉廠牌
      、序號：000000000000000號一支。2.門
      號：0000000000號、ＮＯＫＩＡ廠牌、序號：
      000000000000000號一支。3.門號：00
      00000000號、ＮＯＫＩＡ廠牌、序號：0000
      00000000000號一支。4.門號：000000
      0000號、全虹廠牌、序號：00000000000
      0000號一支。）及晶片卡三張（1.00000000
      00號一張。2.0000000000號一張。3.門號不
      詳一張。），均為被告丙○○所有供本案運輸第一級毒品
      所用之物，均應依毒品危害防制條例第十九條第一項規定
      諭知沒收。
據上論斷，應依刑事訴訟法第369條第1項前段、第364條、第299
條第1項前段、毒品危害防制條例第4條第1項、第18條第1項前段
、第19條第1項、懲治走私條例第2條第1項、刑法第2條第1項、
第11條前段、修正前第28條、第56條、第47條、修正後第55 條
、第59條、第37條第1項，判決如主文。
本案經檢察官乙○○到庭執行職務。
中    華    民    國    97    年    8    月    12     日
            刑事第七庭    審判長法  官  林  榮  龍
                                法  官  江  錫  麟
                                法  官  張  惠  立
上列正本證明與原本無異。
如不服本判決應於收受送達後十日內向本院提出上訴書狀，其未
敘述上訴之理由者並得於提起上訴後十日內向本院補提理由書 (
均須按他造當事人之人數附繕本)。
                                書記官  陳  慈  傳
中    華    民    國    97    年    8    月    14     日
附錄：本案論罪科刑法條全文
毒品危害防制條例第4條
製造、運輸、販賣第一級毒品者，處死刑或無期徒刑；處無期徒
刑者，得併科新臺幣 1 千萬元以下罰金。
製造、運輸、販賣第二級毒品者，處無期徒刑或 7 年以上有期徒
刑，得併科新臺幣 7 百萬元以下罰金。
製造、運輸、販賣第三級毒品者，處 5 年以上有期徒刑，得併科
新臺幣 5 百萬元以下罰金。
製造、運輸、販賣第四級毒品者，處 3 年以上 10 年以下有期徒
刑，得併科新臺幣 3 百萬元以下罰金。
製造、運輸、販賣專供製造或施用毒品之器具者，處 1 年以上 7
年以下有期徒刑，得併科新臺幣 1 百萬元以下罰金。
前五項之未遂犯罰之。
懲治走私條例第2條
私運管制物品進口、出口逾公告數額者，處 7 年以下有期徒刑，
得併科新臺幣 3 百萬元以下罰金。
前項之未遂犯罰之。
第 1 項所稱管制物品及其數額，由行政院公告之。
附表：應沒收之物
一、門號0000000000號行動電話一支（ＴＯＰＬＵＸ
    廠牌、序號：000000000000000號、含晶片
    卡一張、已扣案），及門號0000000000號行動電
    話一支（ＮＯＫＩＡ廠牌、序號：00000000000
    0000號、含晶片卡一張），均係同案被告劉建成所有、
    供共同犯罪所用之物。
二、扣案登機箱二只（已扣案、係共犯阿猴者交付毒品時、供共
    同犯罪運輸私運毒品所用之物）。
三、門號0000000000號行動電話一支（被告丁○○所
    有、摩托羅拉廠牌門號、含晶片卡一張，已扣案）。
四、電話四支（被告丙○○所有1.門號不詳、摩托羅拉廠牌、序
    號：000000000000000號一支。2.門號：0
    000000000號、ＮＯＫＩＡ廠牌、序號：0000
    00000000000號一支。3.門號：0000000
    000號、ＮＯＫＩＡ廠牌、序號：0000000000
    00000號一支。4.門號：0000000000號、全
    虹廠牌、序號：000000000000000號一支。
    均已扣案）。
五、晶片卡三張（被告丙○○所有供犯罪所用者1.000000
    0000號一張。2.0000000000號一張。3.門號
    不詳一張。均已扣案）。
六、紗布二條（未扣案）。


司法院資訊處製作；財團法人民間司法改革基金會備份。
